【裁判字號】    91,易,772
【裁判日期】    920310
【裁判案由】    偽造文書
【裁判全文】
臺灣彰化地方法院刑事判決                          九十一年度易字第七七二號
    公  訴  人  臺灣彰化地方法院檢察署檢察官
    被      告  乙○○
右列被告因偽造文書案件，經檢察官提起公訴（九十一年度偵字第一五五九號），本
院判決如左：
        主  文
乙○○連續偽造署押，足以生損害於公眾及他人，處有期徒刑伍月，如易科罰金，以
佰元折算壹日。如附表所示之偽造「甲○○」署押均沒收之。
        事  實
一、乙○○於民國九十年二月三日凌晨二時許，在臺北縣板橋市○○○路○段一二三
    巷九號前，因涉嫌贓物案件為警查獲，因其另案遭通緝中，為隱飾其身分，竟未
    告知員警其真實之身分，未經其弟弟甲○○之同意，即擅自謊報甲○○之姓名、
    年籍等資料應訊，並基於偽造署押之概括犯意，連續：（一）、自當日上午五時
    四十五分許起至上午十時三十分許止，在臺北市政府警察局大安分局新生南路派
    出所，接續在如附表編號一至六所載之警訊筆錄、逮捕通知書、逮捕人犯時間管
    制表、詢問犯罪嫌疑人夜間偵訊同意書及權利告知事項通知書上，接續偽造如附
    表編號一至六所示之「甲○○」署押；（二）、又於經移送臺灣臺北地方法院檢
    察署後，基於承前偽造署押之概括犯意，於同日下午四時四十七分許該署檢察官
    偵訊時，復行冒用「甲○○」之名義應訊，連續在偵訊調查筆錄末之受訊人欄處
    ，假冒「甲○○」之名而偽造「甲○○」之署名及指印各一枚（見附表編號七所
    示），均足以生損害於警察機關、檢察機關對於犯罪偵查之正確性及甲○○本人
    。嗣經警將乙○○之指紋送請內政部警政署刑事警察局鑑定核對身分後，始查悉
    上情。
二、案經臺北市政府警察局大安分局報請臺灣臺北地方法院檢察署檢察官偵查後呈請
    臺灣高等法院臺中分院檢察長核轉臺灣彰化地方法院檢察署檢察官偵查起訴。
    理  由
一、訊據被告乙○○對於右揭事實坦承不諱，且經證人即被害人甲○○、制作筆錄之
    警員郭文宏等人證述明確在卷，復有如附表編號一、二所示之警訊筆錄正本、附
    表編號三至七所示之逮捕通知書、逮捕人犯時間管制表、詢問犯罪嫌疑人夜間偵
    訊同意書、權利告知事項通知書、偵訊筆錄影本各一份上所示之偽造「甲○○」
    署押、內政部警政署刑事警察局九十年八月三日（九十）刑紋字第一七一０七二
    號函文一件在卷可稽，被告之自白與事實相符，堪以認定。又被告在未經被害人
    甲○○之同意下偽冒其名應訊，致使被害人甲○○因而遭檢察官以其涉有搬運贓
    物罪嫌聲請簡易判決處刑（上開案件嗣由臺灣臺北地方法院檢察署檢察官呈請臺
    灣高等法院檢察署檢察長核轉臺灣板橋地方法院檢察署檢察官偵辦，並經臺灣板
    橋地方法院檢察署檢察官以九十年度偵字第五七二七號案件，向法院聲請簡易判
    決處刑，有前揭聲請簡易判決處刑書一件在卷可考），自足以生損害於警察機關
    、檢察機關對於犯罪偵查之正確性及甲○○本人，至為灼然，本件事證明確，被
    告犯行洵堪認定。
二、查被告於警察機關及檢察機關訊問時，未經被害人甲○○之授權而冒用甲○○之
    名義應訊，並偽造甲○○之簽名及指印，均係偽造署押之行為，自足以生損害於
    警察機關、檢察機關對於犯罪偵查之正確性及甲○○。故核被告所為，係犯刑法
    第二百十七條第一項之偽造署押罪。公訴人雖未敘及被告偽造如附表編號一、二
    所示指印及偽造附表編號三至七所示署押之犯行部分，惟前開被告偽造署押之犯
    行，與公訴人起訴事實所載偽造如附表編號一、二所示署名（簽名）之部分，分
    別具有接續犯（指與偽造附表編號一、二所示指印及偽造附表編號三至六所示署
    押部分）之單純一罪及連續犯（指與偽造附表編號七所示署押部分）之裁判上一
    罪關係，均為起訴效力所及，本院自應併予審判，附此敘明。又被告在警訊中之
    同一查獲時段，接續多次冒用甲○○名義在警訊筆錄、逮捕通知書、逮捕人犯時
    間管制表、詢問犯罪嫌疑人夜間偵訊同意書及權利告知事項通知書各一份上偽造
    署押之行為，係利用同一機會，在同一時段就同一犯罪構成事實，本於單一犯意
    接續進行，以實現一犯罪構成要件之單一行為，屬接續犯，應以一偽造署押罪論
    處；再其於警訊及偵查中先後所為偽造署押之犯行，時間緊接、犯罪構成要件相
    同，顯係基於概括之犯意反覆為之，為連續犯，應依刑法第五十六條之規定論以
    一罪，並依法加重其刑（最高法院九十一年度臺非字第九九號判決意旨參照）。
    爰審酌被告之素行、犯罪之動機、目的係為掩飾其遭通緝之身分，以冒用其弟弟
    甲○○之名義應訊，並偽造「甲○○」署押之犯罪手段、對檢、警機關偵辦案件
    正確性所生之影響、對甲○○本人所生危害之程度及犯罪後坦承犯行，態度尚屬
    良好等一切情狀，量處如主文所示之刑，並諭知易科罰金之折算標準，以資懲儆
    。
三、如附表編號一至七所示之偽造「甲○○」署押，均應依刑法第二百十九條之規定
    沒收之。
四、又被告於本案經公訴人提起公訴而於九十一年八月六日繫屬本院時，因另案在臺
    灣彰化監獄執行中，有法務部在監在押資料表一紙在卷可稽，是被告於本案起訴
    時之所在地係在彰化縣境內，依刑事訴訟法第五條第一項之規定，本院自有管轄
    權，併予敘明。
據上論斷，應依刑事訴訟法第二百九十九條第一項前段，刑法第五十六條、第二百十
七條第一項、第二百十九條、第四十一條第一項前段，罰金罰鍰提高標準條例第二條
，判決如主文。
本案經檢察官黃淑媛到庭執行職務
中      華      民      國    九十二    年      三      月      十      日
                                臺灣彰化地方法院刑事第三庭
                                      法      官  李  雅  俐
右正本證明與原本無異。
如不服本判決，應於判決送達後十日內，向本院提出上訴狀（須附繕本）。
告訴人或被害人對於判決如有不服具備理由請求檢察官上訴者，其上訴期間之計算係
以檢察官收受判決正本之日期為準。
                                      法院書記官  陳  佳  宏
中      華      民      國    九十二    年      三      月    十七      日
附    表：
一、臺北市政府警察局大安分局新生南路派出所九十年二月三日凌晨五時四十五分許
    之偵訊（調查）筆錄上偽造之「甲○○」署押（每份共計六枚，含偽造署名二枚
    及偽造指印四枚）。
二、臺北市政府警察局大安分局新生南路派出所九十年二月三日上午十時許之偵訊（
    調查）筆錄上偽造之「甲○○」署押（每份共計四枚，含偽造署名及偽造指印各
    二枚）。
三、臺北市政府警察局大安分局逮捕通知書上偽造之「甲○○」署押（一份共計四枚
    ，含偽造署名二枚及偽造指印二枚）。
四、臺北市政府警察局大安分局新生南路派出所逮捕人犯時間管制表上偽造之「甲○
    ○」署押（一份共計二枚，含偽造署名及偽造指印各一枚）。
五、臺北市政府警察局大安分局詢問犯罪嫌疑人夜間偵訊同意書上偽造之「甲○○」
    署押（一份共計二枚，含偽造署名及偽造指印各一枚）。
六、權利告知事項通知書上偽造之「甲○○」署押（一份共計二枚，含偽造署名及偽
    造指印各一枚）。
七、臺灣臺北地方法院檢察署九十年二月三日訊問筆錄上偽造之「甲○○」署押一枚
    （即偽造之「甲○○」署名一枚）。


司法院資訊處製作；財團法人民間司法改革基金會備份。
